【裁判字號】    97,訴,2370
【裁判日期】    980121
【裁判案由】    毒品危害防制條例
【裁判全文】
臺灣臺北地方法院刑事判決              97年度訴字第2370號
公  訴  人  臺灣臺北地方法院檢察署檢察官
被      告  甲○○
上列被告因違反毒品危害防制條例案件，經檢察官提起公訴（97
年度毒偵字第3373號），被告於準備程序中就被訴事實為有罪之
陳述，經本院合議庭裁定改用簡式審判程序，本院判決如下：
    主  文
甲○○施用第一級毒品，累犯，處有期徒刑捌月。扣案之第一級
毒品海洛因壹包（淨重零點壹公克）沒收銷燬之。
    事  實
一、甲○○前曾因竊盜案件，經臺灣板橋地方法院以92年度重簡
    字第113 號判決判處有期徒刑6 月確定，又曾因竊盜案件，
    經本院以92年度易字第148 號判決判處有期徒刑10月確定，
    再因竊盜、過失傷害、恐嚇危安、公共危險等案件，經本院
    以92年度交訴字第18號判決分別判處有期徒刑6 月、3 月、
    3 月、10月，並定應執行刑為1 年8 月確定，並另因竊盜案
    件，經本院以92年度易字第2492號判決判處有期徒刑10月確
    定，嗣上開各罪亦另經本院以93年度聲字第524 號裁定定其
    應執行刑為3 年9 月確定，並於民國95年10月18日縮短刑期
    執行完畢。且曾因施用毒品案件，先經本院以96年度毒聲字
    第141 號裁定送勒戒處所行觀察勒戒，且因有繼續施用毒品
    傾向，再經本院以96年度毒聲字第633 號裁定令入強制戒治
    處所強制戒治，甫於97年6 月6 日停止其處分出監。詎其仍
    不知悔改，猶於97年10月2 日晚間19時至20時之間某時，在
    臺北市萬華區河濱公園廁所內，以將第1 級毒品海洛因摻入
    香菸內吸食之方式施用第1 級毒品海洛因1 次，並將上開使
    用後之香菸拋棄。嗣於97年10月3 日下午15時50分，在臺北
    市萬華區○○○路與漢口街口，為警當場查獲，並扣得甲○
    ○所有供其施用毒品之用之第1 級毒品海洛因1 小包（淨重
    0.01公克），始悉上情。
二、案經臺北市政府警察局萬華分局報請臺灣臺北地方法院檢察
    署檢察官偵查起訴，因甲○○於準備程序中就犯罪事實為有
    罪陳述，經合議庭裁定依簡式審判程序審理。
    理  由
一、上開犯罪事實，業據被告甲○○坦承不諱，且經將其於上開
    時、地為警查獲後，經警對其所採得之尿液送交鑑驗結果，
    確呈鴉片類陽性反應，此有臺灣尖端先進生技醫藥科技股份
    有限公司97年10月13日濫用藥物尿液檢驗報告及臺北市政府
    警察局偵辦毒品案件尿液檢體委驗單各1 紙在卷可稽（見臺
    灣臺北地方法院檢察署97年度毒偵字第3373號偵查卷第30頁
    、第46頁），並有扣案之海洛因1 小包（見偵卷第52頁）可
    資佐證，足證被告任意性自白與事實相符，事證明確，犯行
    堪以認定，應予依法論科。
二、查被告曾因施用毒品案件，先經本院以96年度毒聲字第141
    號裁定送勒戒處所行觀察勒戒，且因有繼續施用毒品傾向，
    再經本院以96年度毒聲字第633 號裁定令入強制戒治處所強
    制戒治，甫於97年6 月6 日停止其處分出監等情，有臺灣高
    等法院被告前案紀錄表1 份在卷可參（見本院卷第4 頁至第
    13頁），是被告在其上開違反毒品危害防制條例案件之觀察
    、勒戒及強制戒治程序執行完畢釋放後，5 年以內再犯本件
    施用第1 級毒品之罪甚明，故依照毒品危害防制條例第20條
    第3 項規定之反面解釋，本件被告已無再施以觀察、勒戒及
    強制戒治之必要，附此說明。
三、按施用海洛因後會影響記憶能力及自主神經系統，判斷力及
    意志力亦均受限制，甚至引起精神錯亂，抑制呼吸，並具有
    成癮性、濫用性，戒解不易，嚴重戕害人之身心健康，危害
    社會，故依據毒品危害防制條例第2條第2項第1款列為第1級
    毒品，不得非法施用、持有。是核被告所為，係犯毒品危害
    防制條例第10條第1 項之施用第1 級毒品罪。而被告持有第
    1 級毒品之低度行為，為施用第1 級毒品之高度行為所吸收
    ，不另論罪。又查被告曾因竊盜案件，經臺灣板橋地方法院
    以92年度重簡字第113 號判決判處有期徒刑6 月確定，又曾
    因竊盜案件，經本院以92年度易字第148 號判決判處有期徒
    刑10月確定，再因竊盜、過失傷害、恐嚇危安、公共危險等
    案件，經本院以92年度交訴字第18號判決分別判處有期徒刑
    6 月、3 月、3 月、10月，並定應執行刑為1 年8 月確定，
    並另因竊盜案件，經本院以92年度易字第2492號判決判處有
    期徒刑10月確定，嗣上開各罪亦另經本院以93年度聲字第52
    4 號裁定定其應執行刑為3 年9 月確定，並於95年10月18日
    縮短刑期執行完畢等情，有臺灣高等法院被告前案紀錄表在
    卷足徵（見本院卷第4 頁至第13頁），是被告於前次徒刑之
    執行完畢後，5 年以內故意再犯本件有期徒刑以上之罪，為
    累犯，應依刑法第47條第1 項規定，加重其刑。爰審酌被告
    前因違反毒品危害防制條例之施用毒品案件，先後經觀察、
    勒戒及強制戒治程序執行完畢後，仍不知戒除，又於上開時
    、地施用第1 級毒品海洛因、施用為自戕行為、所生危害及
    事後坦承犯行之態度等一切情狀，量處如主文所示之刑。此
    外，本件扣案之毒品1 小袋，其中盛裝第1 級毒品海洛因，
    此有臺北市政府警察局萬華分局97年10月3 日初步鑑驗報告
    單1 紙及檢測照片1 紙等件附卷可稽（見偵卷第19頁、第20
    頁），是應依毒品危害防制條例第18條第1 項前段規定，沒
    收銷燬之。
五、據上論斷，依刑事訴訟法第273 條之1 第1 項、第299 條第
    1 項前段，毒品危害防制條例第10條第1 項、第18條第1 項
    ，刑法第11條、第47條第1 項，判決如主文。
本案經檢察官楊雅清到庭執行職務。
中    華    民    國    98    年    1     月   21    日
                  刑事第十七庭法  官  葉力旗
上正本證明與原本無異。
如不服本判決，應於判決送達後10日內向本院提出上訴狀 (應抄
附繕本)。
                              書記官  林碧華
中    華    民    國    98    年    1     月    21    日
附錄本案論罪科刑所依據之法條：
毒品危害防制條例第10條第1項
施用第1級毒品者，處6 月以上5 年以下有期徒刑。


司法院資訊處製作；財團法人民間司法改革基金會備份。
